STACK & HABILIDADES:

Bases de Datos: PostgreSQL, MongoDB, Prisma, Sequelize, Mongoose.

Backend: JavaScript, TypeScript,

Node.js, Express.js.

Frontend: React, Vite, Next.js, Redux,

HTML5, CSS, Tailwind.

Otros: Git, Vercel, Supabase, Render,

Jest, API Rest, Trello.

Agile: Scrum.

FORMACIÓN ACADÉMICA:

Henry (online)
DESARROLLADOR FULL STACK
Bogotá, 2023

Fundación Universidad de América INGENIERO DE PETRÓLEOS Bogotá, 2018

IDIOMAS:

Inglés: C1 – Avanzado. Francés: A2 – Principiante.

Español: Nativo.

HIGHLIGHTS:

Trabajo de Grado Meritorio

Fundación Universidad de América Bogotá, 2018

SABER PRO – Exámenes de Estado Percentil:

- 98 respecto al nivel nacional
- 97 respecto al grupo de ingenierías Bogotá, 2017

SABER XI - Exámenes de Estado

Puesto 2 (Grupo de 1000) Bogotá, 2012.

DANIEL CHAVEZ

Desarrollador Web Full Stack & Ingeniero de Petróleos

Colombia | +57 316 8242457 | danielechs@hotmail.com

LinkedIn: https://www.linkedin.com/in/daniel-chavez-engineer-developer/

Portfolio: https://portfolio-danielchavezs-projects.vercel.app/

PERFIL

Desarrollador Full Stack bilingüe (ING – ESP) e Ingeniero de Petróleos. Desempeño tanto en desarrollo backend como frontend. Conocimientos en metodologías ágiles y habilidades enmarcadas en el manejo de JavaScript, TypeScript, Node.js, HTML5, CSS, React, Next.js, Redux, PostgreSQL, MongoDB, entre otros.

Habilidades en solución de problemas, capacidad de adaptación, comunicación, proactividad, trabajo en equipo y motivación por el aprendizaje continuo.

4 años de experiencia en el sector de Oil & Gas; habilidades y experiencia en programas de calificación de personal, procesos de calidad y gestión de proyectos. Nivel de Inglés: C1.

PROYECTOS

Owen Partners - Noviembre 2024

Colaboración con compañía australiana de asesoramiento financiero para mejorar elementos de su sitio web y optimizar su diseño responsivo. Construido en WordPress, el proyecto también incluyó la integración de Calendly para reservación de reuniones con clientes.

URL: https://owenpartners.com.au/

Sorteo Promocional - Octubre 2024

Construida para agencia colombiana de marketing, esta app de Next.js permite a los usuarios registrarse en un sorteo. Se emplea validación en tiempo real del formulario, diseño responsivo con Tailwind y obtención dinámica de datos de una API.

URL: https://sorteo-one.vercel.app/

GreenCall - Septiembre 2024

Desarrollo de landing page con diseño responsivo para una compañía de cultivo de cannabis en Colombia, presentando información clave y canal de contacto.

URL: https://greencall.vercel.app/

Calculadora Hipotecaria – Julio 2024

App sencilla para calcular pagos de hipotecas, desarrollada con Next.js usando renderizado condicional, manejo de errores y una UI limpia con diseño responsivo.

URL: https://mortage-calculator-swart.vercel.app/

Tablero de Facturación – Marzo 2024

Creado como parte del curso oficial Next.js ofrecido por Vercel, este panel de facturación incluye server components, streaming, captación de datos de API, renderizado estático y dinámico, así como esqueletos de carga. Presenta mejores prácticas en Next.js, PostgreSQL y Tailwind CSS.

URL: https://nextjs-dashboard-htq7.vercel.app/dashboard

Stayfy – Agosto a Octubre 2023.

E-commerce de libros desarrollado en React con filtros combinados, carrito de compras, pasarela de pago, panel para administradores y autenticación propia. Contribuí en backend, gestionando modelos de bases de datos con PostgreSQL, implementando controladores para respuestas front-end y desarrollando componentes para la gestión de productos.

URL: https://stayfy-mu.vercel.app/

EXPERIENCIA PROFESIONAL

Consultor de Auditoría, Julio 2023 - Enero 2024

TF Auditores y Asesores Ltda. BIC.

- Auditoría a la gestión de Proyectos de Infraestructura dentro del Oleoducto de Colombia S.A., determinando el cumplimiento de acuerdo con el PMBOK V6 en etapas de monitoreo, control y cierre.
- Auditoría externa sobre la gestión de Integridad de Línea para los sistemas de ODL y OBC, basada en las normas API 1160 Y NTC 5901, valorando niveles de riegos, planes de integridad y su implementación.

Ingeniero Junior Soporte, Septiembre 2021 - Mayo 2023

Oleoducto Central S.A. Ocensa / PS International SAS / Natural Resources Engineering SAS

- Creación y actualización de documentación técnica de Mantenimiento, Integridad y Operaciones On/Off-Shore.
- Mejoramiento del programa de calificación del personal, revisando y actualización material de capacitación, así como. Análisis de reportes de incidentes o eventos no deseados, identificando fallas asociadas a tareas calificadas para la implementación de medidas preventivas y correctivas en el programa.

Profesional I Ingeniero de Petróleos, Mayo 2019 - Septiembre 2019

Oleoducto Central S.A Ocensa / Natural Resources Engineering SAS

Apoyo en la evaluación de cumplimiento del Marco Regulatorio Operacional de Ocensa (MRO), revisando y analizando evidencia, así como diseñando los flujos de trabajo para la optimización de procesos.

Tesista, Mayo 2017 - Julio 2018

Ulterra Colombia

Evaluación técnica y financiera del desempeño de brocas policristalinas en el Campo Acordionero, analizando parámetros de perforación, desempeño y resultados financieros.

CURSOS Y CERTIFICADOS

Fundamentos en Gestión de Proyectos.

Soylider.net (online). Noviembre 2023

C2 – Proficient English Level.

EF English Standard Test (Online). Octubre 2023

Energy Principles and Renewable Energy.

University of Queensland (Online – edX). Septiembre – Diciembre 2020

Unconventional Reservoir Geomechanics Course.

Stanford University (Online). Abril - Junio 2019

Reservoir Geomechanics Course.

Stanford University (Online). Abril - Junio 2019.